【裁判字號】    90,簡上緝,1
【裁判日期】    900830
【裁判案由】    竊盜
【裁判全文】
臺灣臺中地方法院刑事判決                            九十年度簡上緝字第一號
    上  訴  人  臺灣臺中地方法院檢察署檢察官
    被上訴人即
    被      告  庚○○
右列被告因竊盜案件，經檢察官聲請以簡易判決處刑（八十九年度偵字第五二五０號
），上訴人不服本院臺中簡易庭八十九年度中簡字第七六八號判決，提起上訴暨移送
併辦（臺灣苗栗地方法院檢察署八十九年度偵字第四四三二號、臺灣臺中地方法院檢
察署八十九年度偵字第六五０五號、第一二五五０號、第一三八一二號及第一六五一
八號），本院判決如左：
    主  文
原判決撤銷。
庚○○連續竊盜，處有期徒刑拾月。扣案如附表所示之物，均沒收。
    事  實
一、庚○○前曾於民國（下同）八十三年四月十日，因竊盜案件經本院判處有期徒刑
    七月，緩刑三年確定（非累犯），仍不知悔改警惕，復基於意圖為為自己不法所
    有之概括犯意，於（一）八十八年五月初某日，在台中市○○街一號樓下，竊取
    丙○○所有置於機車腳踏板上之皮包一只（內有丙○○國民身分證、建築製圖技
    術士證、私立建國工商專科學校學生證各一枚及現金新台幣（下同）三千元），
    得手後即逃離現場；復於八十八年十月下旬某日，在台中市○○路金沙百貨公司
    內，竊取壬○○所有之黑色皮包一只（內有壬○○國民身分證一枚），得手後，
    另行起意，於八十九年三月四日下午七時許，冒壬○○名義申請遠傳公司行動電
    話（按偽造文書部分業經本院於八十九年十月十二日以八十九年度訴字第二一四
    七號判處有期徒刑三月確定），並將前開壬○○及丙○○之國民身分證、建築製
    圖技術士證、私立建國工商專科學校學生證影印數份留存備用。嗣於八十九年三
    月十二日凌晨零時十分許，在台中市○○路一六四號前，為警查獲庚○○持有丙○○及壬○○之國民身分證而始查悉上情，並扣得壬○○失竊之皮包一只、國民
    身分證原本一枚、影本十一枚，及丙○○失竊之國民身分證原本一枚、影本十二
    枚、建築製圖技術士證原本一枚、影本十枚、私立建國工商專科學校學生證原本
    一枚及影本十枚。（二）八十九年九月初某日，在台中市○○街黃昏市場內，趁
    戊○○在市場內購物而不注意之際，竊取戊○○所有置於嬰兒推車上之皮包一只
    （內有富邦銀行存摺及證券存摺各一本、戊○○國民身分證及自用小客車、機車
    行車執照及駕駛執照各一枚、永久直銷授權卡貳張，得手後即逃離現場。復於八
    十八年十一月二十六日下午三時三十分許，與其姊姊辛○○至台中縣豐原市○○○路六十九號翔順通信科技公司內，庚○○竟趁該公司負責人劉勇志正與客人己○○商談購買行動電話而不注意之際，竊取己○○所有致於櫃檯上之皮包一只（
    內有現金二千二百元、中國信託銀行信用卡一枚、彰化商業銀行提款卡二枚、郵
    局提款卡一枚、華南銀行提款卡一枚、駕駛執照一枚），得手後即由其姊姊辛○○以機車載離現場，嗣經劉勇志發覺而自後追趕，並在庚○○之手提帶內查獲己○○之前開皮包及前述戊○○之富邦銀行存摺及證券存摺各一本、戊○○國民身
    分證及自用小客車、機車行車執照及駕駛執照各一枚、永久直銷授權卡貳張）。
    （三）八十九年三月二十六日下午三時三十分許，在台中市○○路一三０號全虹
    通訊廣場內，趁店員乙○○與其洽談申辦門號後轉身影印資料而不注意之際，伸
    手至櫃檯內竊取摩托羅拉牌行動電話一支，得手後將之藏放於外套口袋內，嗣經
    亦在店內購買行動電話之王成林發覺，並在庚○○外套口袋內扣得前開行動電話
    一支。（四）八十九年五月三十日晚上七時三十五分許，在台中市○○路○段九
    十號震旦通信行，趁店員邱玉雪正與客人丁○○商談購買行動電話而不注意之際
    ，竊取丁○○所有置於櫃檯上之行動電話一支，得手後即逃離現場，嗣庚○○於
    八十九年七月二十六日再至該通信行時，邱玉雪乃報警，經警依該店錄影帶所錄
    之庚○○影像及邱玉雪之指證而查獲。（五）八十九年十月二十四日晚上八時三
    十分許，在苗栗縣卓蘭鎮卓蘭診所內就診時，趁亦到該診所就診之鄧麗芳正進入
    診療室注射而將皮包一個（內有國民身分證及金融卡各一枚）及行動電話一支置
    於桌上時，竊取該皮包一個及行動電話一支，得手後將之藏放於其手提袋內，嗣
    經鄧麗芳發覺皮包失竊，經護士告知可能係庚○○所竊而質問庚○○，庚○○始
    將皮包返還鄧麗芳，惟前開行動電話仍為庚○○就診後攜回住處，鄧麗芳嗣後發
    覺行動電話亦失竊而報警，經警傳喚庚○○到案始在其手提袋內查獲前開行動電
    話一支。
二、案經臺中市警察局第一分報請臺灣臺中地方法院檢察署檢察官偵查起訴暨該署及
    臺灣苗地方法院檢察署移送併辦。
    理  由
一、訊據被告庚○○對右揭事實除（三）、（五）之犯行坦承不諱外，餘均矢口否認
    ，辯稱略以：丙○○之國民身分證、學生證及技術士證，係伊在伊居住之台中市
    ○○路四二六號之信箱內撿到，現金三千元伊沒有看到，伊沒有在金沙百貨偷壬○○之國民身分證，這是伊姊姊辛○○交給伊的。而戊○○之國民身分證係伊姊
    姊辛○○撿到後交給伊，伊亦沒有在翔順通信科技公司及台中市○○路的震旦通
    信行偷東西云云。惟查被告庚○○如何在台中市○○路一三０號全虹通訊廣場及
    在苗栗縣卓蘭鎮卓蘭診所內分別竊取乙○○之行動電話及鄧麗芳之皮包、行動電
    話等物，迭據被告於偵查及本院審理時自白不諱，核與被害人乙○○、鄧麗芳於
    警訊時指述之情節相符，並經證人王成林於警訊時證述屬實，復有照片三張、贓
    物領據二紙在卷足資佐證（分別附於八十九年度偵字第十九頁至第二十一頁及八
    十九年度偵字第四四三二號卷第十頁），是被告此部分自白與事時相符，堪以採
    信。次查關於犯罪事實（一）部分，被告雖辯稱被害人丙○○之國民身分證等證
    件係伊在伊住處之信箱內撿到，亦未在金沙百貨公司偷皮包，然被害人丙○○之
    前開證件，係被害人丙○○於八十八年五月初某日，騎乘機車至台中市○○街一
    號訪友，而將裝有前開證件之背袋放置於其機車之腳踏板上，於訪友後返回機車
    處時即發覺背袋失竊，且被害人丙○○亦未曾住過台中市○○路四二六號等情，
    迭據被害人丙○○於警訊時指述甚詳（參八十九年度偵字第一三八一二號卷第二
    十頁正面），是被告辯稱前開證件係在伊住處之信箱內拾獲，顯難採信。又被害
    人壬○○之國民身分證等證件，係放置於其皮包內，於八十八年十一下旬某日，
    在金沙百貨公司內失竊等情，亦據被害人壬○○於警訊時指述甚詳（參八十九年
    度偵字第一三八一二號卷第四十頁正面筆錄），被告雖辯稱壬○○之國民身分證
    係伊姊姊辛○○交給伊，惟為辛○○所否認，況查獲當時，除被害人壬○○之國
    民身分證外，尚有被害人壬○○之前述皮包亦在被告庚○○持有中，是被告辯稱
    伊未竊取被害人壬○○之皮包及國民身分證等證件，顯與事實不符。關於犯罪事
    實（二）部分，業據被害人戊○○及己○○於警訊時指述甚詳，並經證人即翔順
    通信科技公司負責人劉勇志於警訊時證述屬實（參八十九年度偵字第六五０五號
    卷第五十頁正面至第五十四頁正面筆錄）。參以證人劉勇志於發現被告竊取其客
    人即己○○之皮包後，因查覺被告庚○○與其姊姊辛○○曾匆忙離開該店不久，
    遂駕車自後追趕共乘機車離去之被告庚○○姊妹二人，嗣在被告庚○○之手提袋
    內查獲被害人己○○失竊之皮包及皮包內之前開證件及被害人戊○○失竊之前述
    國民身分證等證件，而辛○○於警訊及本院審理時亦指稱己○○之皮包係被告庚○○所竊取（見八十九年度偵字第六五０五號卷第六十七頁背面筆錄及本院八十
    九年七月二十日訊問筆錄）。是此部分均係被告庚○○所為，應屬實情。關於犯
    罪事實（四）部分，被告雖否認有至震旦通信行竊取行動電話，然被告如何在該
    通信行趁機竊取客人之行動電話，亦據被害人丁○○於警訊時指述甚詳，並經證
    人即該通信行店員邱玉雪於警訊時當場指證屬實（參八十九年度偵字第一六五一
    八號卷內丁○○及邱玉雪之警訊筆錄，該卷未編頁數），復有現場圖及卷內所附
    自錄影帶翻拍之照片三張在卷足稽，而被告庚○○與其鸞生姊姊辛○○雖長像酷
    似，惟本件案發當時辛○○早已入監執行，可證證人邱玉雪應無誤指之可能，況
    被告庚○○於行竊時被該店錄影帶錄下，被告庚○○於八十九年七月二十六日再
    至該店時始為證人邱玉雪認出而報警查獲，是證人邱玉雪之指述應與事實相符。
    綜上所述，本件事證明確，被告前開犯行均堪認定。
二、核被告庚○○所為，係犯刑法第三百二十條第一項之竊盜罪，犯罪事實欄所述之
    （一）、（二）、（四）、（五）部分雖未據起訴（即併辦部分），惟此部分與
    前開起訴部分具裁判上一罪之連續犯關係，應為起訴效力所及，本院自得併予審
    究。又被告先後多次竊盜之犯行，時間緊接，所犯犯罪構成要件相同，顯係基於
    概括犯意反覆為之，為連續犯，應依刑法第五十六條規定論以一罪，並加重其刑
    。原審就犯罪事實欄（三）部分，依刑法第三百二十條第一項判處罰金五千元，
    如易服勞役，以三百元折算壹日，固非無見，惟犯罪事實欄（一）、（二）、（
    四）、（五）部分，與原審判決認定之犯罪事實具有裁判上一罪之連續犯關係，
    雖未據起訴，惟為起訴效力所及，原審就此部分未及審究，尚非妥適，上訴意旨
    求為撤銷改判，應屬有據，其上訴為有理由，爰由本院合議庭依法撤銷原判決，
    並審酌被告犯罪之動機、目的、手段、及於前犯竊盜罪緩刑期滿後再連續多次犯
    同性質之罪及犯罪後坦承部分犯行之犯罪後態度等一切情狀，量處如主文所示之
    刑，以示懲儆。又被告曾持竊得之被害人壬○○國民身分證申辦行動電門號使用
    ，是附表所示之扣案之各種證件影本，既係被告所影印留存，顯係被告供預備犯
    罪所用之物，應依刑法第三十八條第一項第二款宣告沒收。
三、併辦意旨（即台灣台中地方法院檢察署八十九年度偵字第一二五五０號及八十九
    年度偵字第六五０五號案中被害人為甲○○及林豐洲、詹凱婷部分）另指被告庚○○於八十八年十一月二十九日下午一時許，在苗栗縣卓蘭鎮戶政事務所內，竊
    取戶籍員詹益寶所保管置於櫃檯上而準備發給林豐洲及詹凱婷之國民身分證各一
    枚。復於八十八年十一月二十四日下午四時許，在台中縣豐原市○○路一０二號
    全虹通信廣場內，佯向店員甲○○購買行動電話，趁甲○○不注意之際，竊取店
    內行動電話一支，得手後逃離現場（以上為八十九年度偵字第六五０五號部分）
    。復於八十八年十月二十五日下午十二時三十分許，在台中縣豐原市○○路三十
    八號全家便利商店內，竊取店內遠傳公司易付卡一套、台灣大哥大公司之補充卡
    及預付卡各一套，得手後逃離現場（以上為八十九年度偵字第一二五五０號部分
    ）。因認被告庚○○涉犯刑法第三百二十條第一項之竊盜罪嫌云云。按犯罪事實
    應依證據認定之，無證據不得推定其犯罪事實，刑事訴訟法第一百五十四條定有
    明文。訊據被告庚○○堅決否認此部分犯行，辯稱略以：林豐洲及詹凱婷之國民
    身分證係伊鸞生姊姊辛○○所竊取後將之放置於其皮包內，到豐原市○○路一０
    二號全虹通信廣場內竊取行動電話及到全家便利商電竊盜之人亦為辛○○，並非
    伊所為等語。經查（一）前述至卓蘭戶政事務所竊取林豐洲及詹凱婷國民身分證
    之人係辛○○而非被告庚○○，業據被告庚○○陳述甚詳，蓋當時辛○○為台灣
    高雄地方法院檢察署通緝中，遂持庚○○之戶口名簿欲至卓蘭戶政事務所申請國
    民身分證，乃趁機竊取前開國民身分證，因被告庚○○與辛○○為鸞生姊妹，致
    證人詹益寶於警訊時誤指庚○○所竊。辛○○雖於本院審理時辯稱前開國民身分
    證係伊在卓蘭市場所拾獲，惟前開國民身分證係同時於卓蘭戶政事務所內為持庚○○名義證件欲辦理國民身分證之人所竊取，業據證人詹益寶指述甚詳已如前述
    ，是前開二枚國民身分證係同時失竊，而如係他人竊取該二枚國民身分證，應是
    有利用該國民身分證之必要始會行竊，豈有可能於竊得後同時將二枚國民身分證
    丟棄於同一地點！況被告庚○○與辛○○為鸞生姊妹，茍辛○○未持被告庚○○
    之戶口名簿至卓蘭戶政事務所申辦國民身分證使用，衡情被告庚○○應無設詞誣
    陷之必要，且當時辛○○亦確為台灣高雄地方法院檢察署通緝中，此為辛○○所
    不否認，是前述二枚國民身分證應係辛○○所竊取甚明。（二）八十八年十一月
    二十四日下午四時許，至前述全虹通信廣場竊取行動電話之人為辛○○，迭據辛○○於警訊（參八十九年度偵字第六五０五號卷第六十七頁正面警訊筆錄）及本
    院八十九年九月六日審理時自承在卷，核與被害人甲○○於警訊（見同卷第五六
    頁背面至第五十七頁正面筆錄及檢察官偵查中（見同卷第八十一頁正面筆錄）指
    述之情節相符，是此部分應係辛○○而非被告庚○○所為為甚明。（三）八十八
    年十月二十五日下午十二時三十分至前述全家便利商店行竊之人為辛○○等情，
    業據辛○○於本院審理時自白不惠，復有本院八十九年度易字第三四三三號判決
    被告庚○○無罪之判決書在卷足參。蓋辛○○當時為警查獲時，冒用「朱茵」之
    名應訊，並在警訊及台灣台中地方法院檢察署內勤檢察官訊問時偽造朱茵之署押
    並按捺指印，惟因辛○○曾冒庚○○之名應訊致留下庚○○名義而實際係辛○○
    之指印，嗣經本院將被告庚○○、辛○○及冒「朱茵」之名應訊所留之指印再送
    請內政部警政署刑事警察局比對鑑定結果，確認前開冒「朱茵」之人應訊而留下
    之指印為辛○○，此有該局八十年十月二十五日八九刑紋字第一六二七０五號函
    在卷足稽，並經本院八十九年度易字第三四三三號調查屬實，是本件行竊後，冒
    「朱茵」之名應訊者為辛○○而非被告庚○○已為灼然。綜上所述，前開併辦部
    分，既非被告庚○○所為，公訴人亦就此部分起訴，自宜退回檢察官另為妥適之
    處理，附許敘明。
據上論斷，應依刑事訴訟法第四百五十五條之一第一項、第三項、第三百六十九條第
一項前段、第三百六十四條、第二百九十九條第一項前段、刑法第三百二十條第一項
、第五十六條、第三十八條第一項第二款，罰金罰鍰提高標準條例第一條前段，判決
如主文。
中      華      民      國      九十      年      八      月    三十    日
                                臺灣臺中地方法院刑事第一庭
                                    審判長法  官  林  清  鈞
                          法  官  陳  慧  珊
                                          法  官  簡  賢  坤
右正本證明與原本無異。
不得上訴。
                                          書記官
中      華      民      國      九十      年      八      月    三十   日
附錄本件論罪科刑法條
刑法第三百二十條
意圖為自己或第三人不法之所有，而竊取他人之動產者，為竊盜罪，處五
年以下有期徒刑、拘役或五百元以下罰金。
意圖為自己或第三人不法之利益，而竊佔他人之不動產者，依前項之規定
處斷。
前二項之未遂犯罰之。
附表
一、壬○○國民身分證影本拾壹枚（附於八十九年度偵字第一三八一二號卷第四六頁
    至第四七頁）。
二、丙○○國民身分證影本拾二枚、私立建國工商專科學校學生證拾枚及建築製圖技
    術士證影本拾枚（附於八十九年度偵字第一三八一二號卷第四八頁至第五十頁）
    。


司法院資訊處製作；財團法人民間司法改革基金會備份。
